臺灣臺中地方法院刑事判決　　　　　　　　　　　　　九十三年度易字第五二七號
　　公　訴　人　臺灣臺中地方法院檢察署檢察官
　　被　　　告　丙○○
右列被告因竊盜等案件，經檢察官聲請簡易判決處刑（九十二年度偵字第二一四○七
號、九十三年度偵字第四○三號），及移
），本院臺中簡易庭認不宜簡易判決處刑，簽移本院刑事庭改依通常程序審理，合議
庭裁定由受命法官獨任進行簡式審判程序，判決如左：
    主  文
丙○○連續收受贓物，累犯，處有期徒刑柒月；又連續竊盜，累犯，處有期徒刑柒月
，應執行有期徒刑壹年壹月。
    事  實
一、(一)、丙○○曾因違反麻醉藥品管理條例案件及偽造文書案件，先後經本院於民國
    八十六年七月二十四日、九十年十二月十日，分別以八十六年度易字第二八三五
    號、九十年度中簡字第二一八四號判處有期徒刑六月、有期徒刑三月確定，經接
    續執行後，甫於九十一年八月二十三日執行完畢。(二)、其猶不知悔改，基於收受
    贓物之概括犯意，先後於九十二年八月十六日凌晨四時許、九十二年九月間某日
    ，分別在臺中市○○路某不詳地點及臺中縣大里市○○路一七五巷二七弄附近，
    明知翁欽秋（涉嫌竊盜部分，另案由檢察官偵查）交付予其之車牌號碼：ＰＭ–
    八五五七號自用小客車（己○○所有，於九十二年七月四日晚上九時許，在臺中
    市○○○路中山醫學大學附設醫院附近，為不詳之人竊取），及車牌號碼：ＬＭ
    –七六七二號自用小客車（戊○○所有，由伊夫庚○○使用，於九十二年九月三
    日上午六時許，在臺中市○○街八三號，為不詳之人竊取），均為來路不明之贓
    車，仍先後二次向翁欽秋，借用而收受該二輛贓車，供己代步之用。(三)、丙○○
    另基於意圖為自己不法所有之概括犯意，於九十二年十月間某日，在臺中市○○○路某不詳地點，竊取丁○○所有，於不詳時間，在臺中市南區樹義國民小學附
    近，遭不詳之人竊取後，再暫停在該處道路旁之車牌號碼：ＯＭ–０六三○號自
    用小客車之車牌二面。隨將所竊得之上開二面車牌，改懸掛於其所竊得之上開車
    牌號碼：ＬＭ–七六七二號自用小客車上使用，並將該車牌號碼：ＬＭ–七六七
    二號自用小客車之二面牌照，予以丟棄。又於九十二年八月十六日上午七時四十
    分許，丙○○駕駛車牌號碼：ＰＭ–八五五七號自用小客車，行經彰化縣彰化市
    三村里三村莊七七號前時，突然輪胎爆胎。其見四下無人，乃以徒手之方式，竊
    取乙○○所有，置放在渠停放在該處道路旁之車牌號碼：ＢＱ–四一三七號自用
    小貨車上之備用輪胎一個。隨為乙○○發現，報警在彰化縣彰化市三村里三村莊
    六六號後面空地，當場查獲正在該處更換輪胎之李榮斌。李榮斌復承前同一之概
    括犯意，於九十三年四月十七日下午五時二十分許，在臺中市○區○○○路與美
    村路交岔口附近之道路旁，竊取辛○○所有，置放在渠所有車牌號碼：Ｈ九–一
    ○七八號自用小客車內之ＮＩＫＯＮ牌測量水平儀一部（價值約新臺幣三萬六千
    元）。隨為辛○○發覺，報警到場逮捕丙○○。
二、案經彰化縣警察局彰化分局報請臺灣彰化地方法院檢察署檢察官呈請臺灣高等法
    院臺中分院檢察署檢察長令轉由臺中地方法院檢察署檢察官，及經臺中縣警察局
    霧峰分局報請該署檢察官偵查後，聲請簡易判決處刑，本院臺中簡易庭認不宜簡
    易判決處刑，簽移本院刑事庭改依通常程序審理，暨經臺中市警察局第三分局報
    請該署檢察官移送併案審理。
    理  由
一、訊據被告丙○○對於：曾於右揭時地，基於收受贓物之概括犯意，先後二次向案
    外人翁欽秋，借用而收受被害人己○○、戊○○分別所有之上開自用小客車各一
    輛，供己代步之用。另基於意圖為自己不法所有之概括犯意，先後竊取被害人丁○○所有上開車牌二面，被害人乙○○所有上開備用輪胎一個，及被害人辛○○
    所有上開測量水平儀一部之事實，坦承不諱，核與被害人己○○、戊○○及庚○○等三人分別於警詢及本院準備程序時之指述，被害人乙○○、丁○○及辛○○
    等三人分別於警詢時之指述相符，並有搜索扣押筆錄一紙，扣押筆錄二紙，贓物
    認領收據四紙，車輛竊盜、車牌失竊資料個別查詢報告表–查詢車輛認三紙，車
    籍作業系統–查詢認可資料、贓物領保管單、汽、機車贓物領保管單、贓物認領
    保管單各一紙，及照片十三幀在卷可稽，復有萬用鑰匙一支扣案可資佐證，是被
    告之自白應與事實相符。本件事證明確，被告犯行已堪認定。
二、(一)、核被告所為，係犯刑法第三百四十九條第一項收受贓物罪與同法第三百二十
    條第一項竊盜罪。被告所犯上開二次收受贓物及三次竊盜行為，時間緊接，各觸
    犯構成要件相同之罪，顯係基於概括犯意為之，均為連續犯，應依刑法第五十六
    條規定，各論以一罪，並各加重其刑。被告所犯上開二罪間，犯意各別，行為互
    殊，應予分論併罰。被告曾因違反麻醉藥品管理條例案件及偽造文書案件，先後
    經本院於八十六年七月二十四日、九十年十二月十日，分別以八十六年度易字第
    二八三五號、九十年度中簡字第二一八四號判處有期徒刑六月、有期徒刑三月確
    定，經接續執行後，甫於九十一年八月二十三日執行完畢，有臺灣臺中地方法院
    檢察署刑案資料查註紀錄表、臺灣高等法院被告全國前案紀錄表各一紙在卷可按
    。其五年以內再犯本件有期徒刑以上之罪，為累犯，應依刑法第四十七條規定，
    加重其刑，並依法遞加重之。被告於右揭時地，竊取被害人辛○○所有上開測量
    水平儀一部之犯行部分，固未經公訴人起訴，但因其該部分犯行與其經起訴之於
    右揭時地，竊取被害人丁○○所有上開自用小客車之車牌二面，及被害人乙○○
    所有上開備用輪胎一個之犯行部分，具有連續犯之裁判上一罪關係，而為起訴效
    力所及，本院自應併予審理。(二)、爰審酌：被告正值青壯，高中畢業，係因圖謀
    不勞而獲之利益，致犯本罪，犯罪手段尚屬平和，犯罪所生危害非淺，但實際犯
    罪所得非屬豐厚，尚未與被害人達成民事和解，暨犯罪後坦承犯行，態度良好等
    一切情狀，量處如主文所示之刑，並定其應執行之刑。(三)、至扣案之萬能鑰匙一
    支，係被告向案外人翁欽秋借用而收受上開ＰＭ–八五五七號自用小客車之贓車
    時，一併向案外人翁欽秋借用，憑以駕駛該自用小客車等情，業據被告供承在卷
    。準此，該支萬用鑰匙應非屬被告所有，且因該支萬用鑰匙復核非屬違禁物，自
    不得予以宣告沒收，特予指明。
三、檢察官以九十三年度偵字第七八三三號移送併案審理之被告於右揭時地，竊取被
    害人辛○○所有上開測量水平儀一部之犯行部分，因與被告經起訴之竊盜犯行部
    分，具有連續犯之裁判上一罪關係，而為起訴效力所及，本院自應併予審理。
四、另扣案之被害人甲○○所有國民身分證一張（係被害人甲○○於九十二年一月四
    日晚上某時許，遺置在臺中市○○路與健行路交岔路口附近之統一超商內之櫃臺
    上，遭不詳之人侵占）部分，並未據公訴人起訴。且訊據被告堅詞否認有竊盜該
    張國民身分證，或收受該張國民身分證贓物之犯行。從而，該部分應非為起訴效
    力所及，爰將此部分移送由檢察官另行偵查，附予指明。
據上論斷，應依刑事訴訟法第四百五十二條、第二百七十三條之一第一項、第二百九
十九條第一項前段，刑法第五十六條、第三百二十條第一項、第三百四十九條第一項
、第四十七條、第五十一條第五款，罰金罰鍰提高標準條例第一條前段，判決如主文
。
中      華      民      國      九十三      年    六    月      七      日
                                臺灣臺中地方法院刑事第十二庭
                法  官  唐  敏  寶
右正本證明與原本無異。
如不服本判決，應於送達後十日內向本院提出上訴狀（須附繕本），上訴於臺灣高等
法院臺中分院。
                                        書記官
中      華      民      國      九十三      年    六    月        七    日
附錄論罪科刑法條
刑法第三百二十條第一項
意圖為自己或第三人不法之所有，而竊取他人之動產者，為竊盜罪，處五年以下有期
徒刑、拘役或五百元以下罰金。
刑法第三百四十九條第一項
收受贓物者，處三年以下有期徒、拘役或五百元以下罰金。
